臺灣高等法院刑事判決　　　　　　　　　　　　　　九十年度交上訴字第二七號
　　上　訴　人
　　即　被　告　乙○○
右上訴人因公共危險案件，不服臺灣臺北地方法院八十九年度交訴字第一一○號，中
華民國九十年十月二十九日第一審判決（起訴案號：臺灣臺北地方法院檢察署八十九
年度偵字第一三三七八號）提起上訴，本院判決如左：
        主      文
上訴駁回。
        事      實
一、乙○○曾因違反麻醉藥品管理條例案件，於民國（下同）八十四年一月廿四日經
    臺灣桃園地方法院以八十四年訴緝字第八號刑事判決判處有期徒刑五月，甫於八
    十四年四月廿日易科罰金執行完畢在案（未構成累犯），猶不知警惕，其於八十
    九年五月卅一日凌晨零時十八許，駕駛一輛車牌2G-9559 號自用小客車 (動力交
    通工具)，沿臺北市○○○路 (北側)第三車道由東往西方向行駛，途經和平東路
    、溫州街有號誌交岔路口，同車道前方適有一輛由成年男子（原判決誤為女子）
    甲○○所駕駛並附載友人雷康民之車牌2G-3950 號自用小客車，因面對禁止車輛
    通行之「圓形紅燈」行車管制號誌而在停止線前停駛，乙○○駕駛汽車理應注意
    遵守道路交通號誌之指示，及注意車前狀況並隨時採取必要之安全措施，而依當
    時雖係夜間但有照明、天候晴、路面乾燥無缺陷、視距良好無障礙物且行車管制
    號誌動作正常等情形觀之，並無任何足令乙○○有何不能注意之情事，其應注意
    能注意卻疏未注意已面對禁止通行之「圓形紅燈」行車管制號誌及車前狀況，並
    疏未注意採取減速煞車停駛之安全措施，逕自駕車前駛，以致自後撞擊該輛由甲○○所駕駛之車牌2G-3950號自用小客車尾部，甲○○受有前額部擦傷 (2.5 X 2
    公分)之傷害。乙○○駕駛動力交通工具 (車牌：2G-9559 號自用小客車)肇事致
    人 (甲○○) 受傷，未停車採取救護或其他必要措施，並未向警察機關報告，反
    而往右後方倒車變換車道至右側第四車道 (即外線車道) 續往和平東路西向加速
    逃逸，惟因心慌而駕駛失控，於同日凌晨零時廿分許，又在和平東路、金山南路
    有號誌交岔路口，疏未注意係面對禁止通行之「圓形紅燈」行車管制號誌及車前
    狀況，並疏未注意採取減速煞車停駛之安全措施，貿然駕車直行前駛，自後撞擊
    同車道前方等候「圓形紅燈」變換之一輛由成年男子丙○○所駕駛之車牌FUF-68
    1號重型機器腳踏車尾部，丙○○突遭撞擊倒地，受有右側頭頂2 X 3公分瘀腫之
    頭部外傷 (未據告訴)。乙○○駕駛該輛車牌2G-9559號自用小客車 (動力交通工
    具) 肇事致人 (丙○○) 受傷，亦基於同前之概括犯意，未停車採取救護或其他
    必要措施及未向警察機關報告而逃逸。
二、案經被害人甲○○訴由臺北市政府警察局大安分局報請臺灣臺北地方法院檢察署
    檢察官偵查起訴。
        理      由
一、右揭事實，業據上訴人即被告乙○○供承不諱，核與被害人甲○○、丙○○之指
    訴及目擊證人雷康民於偵查中結證情節相符，載明筆錄在卷 (偵查卷第三十五頁
    背面 )並有道路交通事故調查報告表、交通事故談話紀錄表、交通事故補充資料
    表及車牌2G-3950 號自用小客車車損相片等件在卷可資佐證。被害人甲○○、丙○○二人分別因本件交通事故受有前揭傷害，亦有三軍總醫院 (甲○○) 及臺大
    醫院 (丙○○)診斷書各一紙在卷 (偵查卷第九頁、第十頁)可稽。被告乙○○駕
    駛動力交通工具 (車牌：2G-9559 號自用小客車) 肇事，致人 (甲○○、丙○○
    )受傷而逃逸之事證明確，應予依法論科。
二、核被告乙○○所為，係犯刑法第一百八十五條之四駕駛動力交通工具肇事致人受
    傷而逃逸罪。被告乙○○在短短數分鐘內駕駛車牌2G-9559 號自用小客車依序分
    別追撞車牌2G-3950號自用小客車及車牌FUF-681號重型機器腳踏車肇事，致被害
    人甲○○、丙○○二人受傷而逃逸，已詳見前述，其時間緊接且犯罪構成要件相
    同，顯係基於概括犯意反覆為之，應論以連續犯一罪並加重其刑。公訴人起訴意
    旨雖未論及被害人丙○○部分，惟既有裁判上一罪關係，即為起訴效力所及，本
    院自應併予審判，併此敘明。
三、原審以被告犯罪明確，同此事實認定，而適用刑法第五十六條，第一百八十五條
    之四，並審酌被告乙○○犯行雖然惡劣、幸未造成被害人甲○○、丙○○嚴重傷
    害、且犯罪後態度良好並分別與被害人甲○○、丙○○達成民事上和解賠償損害
    等一切情狀，量處有期徒刑拾月，認事用法及量刑，核無不合。上訴意旨徒以請
    求從輕而指摘原判決不當，尚非有理由，應予駁回。
據上論斷，應依刑事訴訟法第三百六十八條，判決如主文。
本案經檢察官田炳麟到庭執行職務。
中      華      民      國    九十一    年      一      月    二十五    日
                            臺灣高等法院刑事第十二庭
                                    審判長法  官  劉  景  星
                                          法  官  陳  博  志
                                          法  官  陳  志  洋
右正本證明與原本無異。
如不服本判決應於收受送達後十日內向本院提出上訴書狀，其未敘述上訴之理由者並
得於提起上訴後十日內向本院補提理由書（均須按他造當事人之人數附繕本）。
                                          書記官  蔡  佩  珊
中      華      民      國    九十一    年      一      月     二十九   日
附錄：本判決論罪科刑法條全文
刑法第一百八十五條之四：
駕駛動力交通工具肇事，致人死傷而逃逸者，處六月以上五年以下有期徒刑。
